臺灣高等法院高雄分院刑事裁定　　　　　 96年度抗字第355號
抗　告　人
即　被　告　甲○○
　　　　　　　　　　（
選任辯護人　張清雄律師
抗　告　人
即　被　告　丙○○
　　　　　　　　　　　樓
　　　　　　　　　　（
選任辯護人　洪條根律師
　　　　　　張賜龍律師
　　　　　　楊林澂律師
抗　告　人
即　被　告　丁○○
　　　　　　　　　　（
選任辯護人　蘇文奕律師
　　　　　　洪條根律師
抗　告　人
即　被　告　乙○○
選任辯護人　盧世欽律師
上列抗告人因聲請羈押案件，不服臺灣高雄地方法院中華民國96
年9 月7 日裁定（96年度聲羈字第1008號），提起抗告，本院裁
定如下：
    主  文
原裁定關於甲○○部分撤銷，發回臺灣高雄地方法院。
其他抗告駁回
    理  由
一、本件抗告意旨如刑事抗告狀所載（詳如附件）。
二、法院為羈押之裁定時，其本質上係為保全被告使刑事訴訟程
    序得以順利進行，或為保全證據或為擔保嗣後刑之執行程序
    ，而對於被告所實施剝奪其人身自由之強制處分，法院僅須
    審查被告犯罪嫌疑重大及有無賴此保全審判程序進行之必要
    ，關於羈押原因之判斷，尚不適用訴訟上嚴格證明之原則，
    只需檢察官提出之證據在形式上足以證明被告犯罪嫌疑已足
    ，至於證據之證據能力與證明力如何，均為審判期日調查之
    事項，並非審核被告羈押時，法院應調查之事項（最高法院
    56年度台抗字第67號裁定參照）。
三、抗告人丙○○、乙○○、丁○○部分：
（一）本案檢察官就抗告人丙○○、乙○○部分，業已提出證人
      楊明恭證述分別交付賄款新台幣（下同）1 千3 百萬元予
      丙○○及2 百萬元予乙○○之調查筆錄，而抗告人丙○○
      、乙○○於原審亦分別供承有自證人楊明恭收受上開款項
      ，且均未支付利息，復有支票2 紙、工程卷及自來水公司
      相關公文資料等扣案可資佐證，則形式上已足證明抗告人
      丙○○、乙○○均觸犯貪污治罪條例第4 條第1 項第5 款
      之違背職務收受賄賂罪之犯罪嫌疑重大，至於上開證據之
      證據能力與證明力如何，均為審判期日調查之事項，並非
      審核抗告人丙○○、乙○○羈押時，法院應調查之事項。
      又抗告人丙○○、乙○○均否認有何違背職務收受賄賂之
      犯行，均辯稱：上開款項係借款云云，與證人楊明恭所證
      述之情節不符，則其2 人亦有勾串證人楊明恭及抗告人甲○○之虞。
（二）本案檢察官就抗告人丁○○部分，業已提出證人即台灣自
      來水股份有限公司第七區管理處機電組長陳立人之證述，
      抗告人即弓銓企業股份有限公司董事長丁○○有交付賄款
      20 萬 元予陳立人，另交付賄款50萬元予台灣自來水股份
      有限公司第七區管理處前經理林連茂，以綁標方式，協助
      弓銓企業股份有限公司得標「澎湖所水量計自動讀表工程
      」之調查筆錄及澎湖所水量計自動讀表工程決標公告等資
      料扣案可證，則形式上已足證明抗告人丁○○觸犯貪污治
      罪條例第11條第3 項第1 項之違背職務行賄罪之犯罪嫌疑
      重大，至於上開證據之證據能力與證明力如何，均為審判
      期日調查之事項，並非審核抗告人丁○○羈押時，法院應
      調查之事項。又抗告人丁○○否認有何違背職務行賄之犯
      行，與證人陳立人所證述之情節不符，且依證人陳立人之
      證述，上開賄款係經由弓銓企業股份有限公司之協理所交
      付，而該協理尚待追查，則抗告人丁○○亦有勾串證人林
      連茂及該名協理之虞。
（三）是原裁定認抗告人丙○○、乙○○均涉犯貪污治罪條例第
      4 條第1 項第5 款之違背職務收受賄賂罪嫌重大，且有勾
      串證人楊明恭及抗告人甲○○之虞，均依刑事訴訟法第10
      1 條第1 項第2 、3 款之規定予以羈押，並禁止接見通信
      ，經核並無不合；抗告人丁○○涉犯貪污治罪條例第11條
      第3 項第1 項之違背職務行賄罪嫌重大，原審依刑事訴訟
      法第101 條第1 項第3 款規定所犯為最輕本刑為5 年以上
      有期徒刑之罪予以羈押部分，雖有未洽，惟原審另認抗告
      人丁○○有勾串證人林連茂及該名協理之虞，依刑事訴訟
      法第101 條第1 項第2 款規定予以羈押，並禁止接見通信
      ，經核並無不合；是抗告人丙○○、乙○○、丁○○指摘
      原裁定不當，提起抗告，均無理由，此部分均應予駁回。
四、抗告人甲○○部分：
（一）原審以抗告人甲○○涉犯貪污治罪條例第4 條第1 項第5
      款之違背職務收受賄賂罪嫌重大，所犯為最輕本刑有期徒
      刑5 年以上之罪，所供情節與楊明恭、丙○○、乙○○等
      人均不一致，顯有串證之虞，依刑事訴訟法第101 條第1
      項第2 、3 款之規定予以羈押，並禁止接見通信。
（二）經查：依證人楊明恭之證述，其雖分別交付賄款1 千3 百
      萬元予丙○○及2 百萬元予乙○○，惟丙○○及乙○○究
      竟有無將其自楊明恭所收受之上開賄款轉交予抗告人甲○○，致抗告人甲○○為違背職務之行為，原裁定未詳載所
      依憑之事證，則抗告人甲○○是否涉犯違背職務收受賄賂
      罪罪嫌重大，即尚待斟酌。是原裁定依刑事訴訟法第101
      條第1 項第2 、3 款之規定予以羈押，並禁止接見通信，
      尚有未當，應認抗告人甲○○之抗告為有理由，自應由本
      院將原裁定關於抗告人甲○○部分予以撤銷，發回原審法
      院另為適當之審酌。
據上論結，應依刑事訴訟法第412 條、第413 條前段，裁定如主
文。
中　　華　　民　　國　　96　　年　　10　　月　　12　　日
                  刑事第九庭    審判長法  官  莊秋桃
                                      法  官  范惠瑩
                                      法  官  陳  箐
以上正本證明與原本無異。
不得再抗告。
中　　華　　民　　國　　96　　年　　10　　月　　12　　日
　　　　　　　　　　　　　　　　　　　書記官  張宗芳
